# 请教陈版资产剥离与划入

提问人：hsj20082857 时间：2015-12-09 09:14:43
请教陈版：一家A公司为上市需要，将一家经营效益不好的B子公司无偿剥离给A公司的母公司C公司， 账务处理上： 借：资本公积贷：长期股权投资
过了几年，A公司又将B公司股权从C公司无偿收回。 请问此时是直接将原剥离出去时的相反分录（即按剥离前的长期股权投资）还是按照收回日B公司的净资产乘以股权比例确认长期股权投资（当做新的同一控制下企业合并）？

回答人：chenyiwei
就你这个特定案例而言，如果认定为是一揽子交易，则不可避免地将招致“为了IPO而进行财务操纵”的质疑。 如果不认定为一揽子交易，后续取得该子公司控制权作为一项独立的同一控制下合并交易进行会计处理，相应地，此时的长期股权投资成本应为后一交易中取得控制权之日（合并日）的被合并方账面价值。